臺灣高等法院刑事判決　　　　　　　　　　　　　九十二年度上易字第三六八二號
　　上　訴　人　臺灣臺北地方法院檢察署檢察官
　　被　　　告　甲○○
　　　　　　　　　　　　法律事務所）
　　選任辯護人　陳逸華律師
右列上訴人因被告洩漏國防以外秘密案件，不服臺灣臺北地方法院九十二年度易字第
一一一號，中華民國九十二年十一月二十八日第一審判決（起訴案號：臺灣臺北地方
法院檢察署九十一年度偵字第二一二二九號），提起上訴，本院判決如左：
    主　　　文
上訴駁回。
    理　　　由
一、公訴意旨及檢察官追加起訴意旨略以：甲○○係位在台北市中正區○○○路○段
    二八號五樓「政諭法律事務所」之執業律師，明知律師執行業務時應秉持兼顧當
    事人合法權益及公共利益之良知，不得以違反公共秩序、善良風俗或有損律師尊
    嚴與信譽之方法，利用受理社會矚目案件之機會，恣意對外揭露誇大不實言論企
    圖混淆社會輿論，藉以影響國家偵查權正當行使，徒藉增己身社會知名度以達牟
    取私益之目的。(一)於民國九十年十二月二十六日接受郭玉鈴委任為其選任辯護人
    （同時間郭玉鈴尚有委任吳旭洲、甘義平律師為選任辯護人，嗣於九十一年一月
    三日解除委任，改委任與甲○○同事務所之蔡鎮隆、陳逸華律師），同日經本署
    檢察官訊問郭玉鈴後以犯罪嫌疑重大，有刑事訴訟法第一百零一條第一項第一款
    、第二款所列情形，即有事實足認為有逃亡之虞及有事實足認為有湮滅、偽造、
    變造證據或勾串共犯或證人之虞，依刑事訴訟法第二百二十八條第四項規定予以
    逮捕，並向台灣台北地方法院（以下稱台北地院）聲請羈押郭玉鈴，在台北地院
    九十年度聲羈字第三七五號妨害秘密案審理時，因執行業務之機會獲悉「郭玉鈴
    坦承請業者安裝竊聽器及針孔攝影機，卻辯稱係璩美鳳叫伊去安裝，與蔡仁堅無
    關」等情，竟基於洩漏業務知悉中華民國國防以外應秘密消息之概括犯意，在法
    庭外向各媒體記者透露上情（以下就檢察官起訴甲○○此部分犯罪事實稱為【起
    訴犯罪事實第一部分】）；(二)承前犯意，於九十一年一月四日詹惠華、游洪贊見
    各媒體紛紛報導前立法委員黃顯洲疑遭仙人跳被洗劫案件，心中驚恐不已，欲尋
    找律師陪同向警察機關投案，二人在台北市○○○路上尋覓時，適瞥見政諭法律
    事務所招牌乃上樓前往，由同事務所蔡鎮隆律師接洽，旋由蔡鎮隆律師以電話方
    式告知甲○○此一訊息，甲○○隨即趕回事務所，詎料甲○○見機不可失，趁接
    受詹惠華、游洪贊委任其為選任辯護人之際，力勸詹惠華、游洪贊在偵查機關調
    查時勿據實以答，並召開記者會，將此業務上知悉應保守秘密之本署檢察官偵辦
    案件屬偵查不公開秘密，洩露於眾，發表「黃顯洲立法委員嗑藥、召妓玩性派對
    、玩男人及性虐待」等聳動言語，企圖混淆社會視聽，期間將詹惠華提供之台北
    凱悅大飯店二五二六號房上有詹惠華親筆簽名帳單一紙供記者翻閱及拍攝，始陪
    同詹惠華、游洪贊向臺北市政府警察局刑事警察大隊投案（以下就檢察官起訴此
    部分犯罪事實稱為【起訴犯罪事實第二部分】）；(三)甲○○於九十一年一月四日
    受詹惠華委任，為其所涉犯強盜案件為其選任辯護人，同日經台北地檢署檢察官
    訊問詹惠華後，認為其犯罪嫌疑重大，有事實足認有逃亡之虞及所犯為死刑、無
    期徒刑或最輕本刑為五年以上有期徒刑之罪為由，向台北地院聲請羈押詹惠華禁
    見獲准後，竟在台北地檢署一樓，向新聞媒體表示詹惠華到案後已供稱黃顯洲有
    特殊性癖好、有嗑藥情事等，並表示凱悅飯店之監視錄影帶院方未調閱，且凱悅
    飯店內之服務生前後供詞不一，檢方在房間內第二次搜索始發現物證褐色污漬，
    恰好與黃顯洲所言迷藥相符，而檢方只調閱詹惠華通話紀錄，未調閱黃顯洲之通
    話紀錄等因執行業務之機會所得知消息而洩漏之（被告此部分犯罪事實係由檢察
    官在原審法院追加起訴，以下稱為【追加起訴犯罪事實】）；(四)繼於九十一年一
    月七日赴台灣台北看守所辦理與詹惠華接見後，對於藉由業務上知悉應屬偵查不
    公開事項須保守秘密，竟恣意對媒體記者洩露宣稱「黃顯洲有拿搖頭丸給詹富順
    及游洪贊吃，游洪贊在吃藥後並與黃顯洲相擁跳舞」，暗示黃顯洲不但玩女人，
    也玩男人，連有智障的詹富順及跛腳游洪贊，也是黃顯洲性愛遊戲的對象，「在
    凱悅飯店多日的性派對中，除外界知道的『萱萱』、『小敏』二名應召女郎之外
    ，詹惠華還至少向應召站陸續調了三名以上大陸妹供黃顯洲取樂，由於參與人數
    眾多，花費才會如此龐大」等語（以下就檢察官起訴此部分犯罪事實稱為【起訴
    犯罪事實第三部分】），因認甲○○涉犯刑法第一百三十二條第三項之洩漏國防
    以外秘密罪嫌。
二、按犯罪事實應依證據認定之，無證據不得認定其犯罪事實。又不能證明被告犯罪
    者，應諭知無罪之判決，刑事訴訟法第一百五十四條第二項、第三百零一條第一
    項分別定有明文。又事實之認定，應憑證據，如未能發現相當證據，或證據不足
    以證明，自不能以推測或擬制之方法，為裁判基礎（最高法院四十年台上字第八
    六號判例參照）；且認定犯罪事實所憑之證據，雖不以直接證據為限，間接證據
    亦包括在內，然而無論直接證據或間接證據，其為訴訟上之證明，須於通常一般
    之人均不致有所懷疑，而得確信其為真實之程度者，始得據為有罪之認定，倘其
    證明尚未達到此一程度，而有合理之懷疑存在而無從使事實審法院得有罪之確信
    時，即應由法院為被告無罪之判決（最高法院七十六年台上字第四九八六號判例
    參照）。
三、本件檢察官認被告甲○○涉有前開罪嫌，其所依憑之證據，無非係以左列證據為
    據：
 　 (一)起訴犯罪事實第一部分係以：
　　1.郭玉鈴在原審九十年度聲羈字第三七五號案件九十年十二月二十六日開庭調查
　　　時供稱其有請業者裝竊聽器及攝影機，不過是璩美鳳請其去安裝，有原審上開
　　　案件之筆錄為證（九十一年度他字第九六四號偵查卷第二宗【以下稱偵查卷(二)
　　　】第一八九頁至第一九四頁）。
    2.依中央社九十年十二月二十七日所刊載由該社記者黃旭昇撰寫之報導，被告轉
　　　述郭玉鈴稱前新竹市長蔡仁堅並未涉入本案，有該名記者撰寫之報導可資佐證
      （九十一年度他字第九六四號偵查卷第一宗【以下稱偵查卷(一)】第二三頁至第
      二四頁）。
  　(二)起訴犯罪事實第二部分係以中國時報九十一年一月六日第二版所刊載由該報記
  　　者陳志賢所撰寫之被告陳述內容為據（偵查卷(一)第三頁參照）。
  　(三)追加起訴事實部分係以ＴＶＢＳ電視新聞播報之內容為認定之依據。
  　(四)起訴犯罪實第三部分係以中時電子報九十一年一月七日所刊載由該報記者蔡旻
  　　岳所撰寫被告之陳述內容為據（偵查卷(一)第四二頁參照）。
四、訊據被告甲○○堅詞否認有何檢察官所起訴及追加起訴之犯行，辯稱：我不知道
    記者資料從哪裡來，內容是記者旁白加進去，記者會不是我主動召開，我們勸詹
    惠華是投案，檢察官所提都是傳聞證據，我所說的話都是當時前天報紙所記載之
    事等語。於原審審理時辯稱：我都沒有對記者講過任何之偵查秘密，縱使有說，
    那些話也都是早已公開之事實，如果我這樣有罪，那各檢察機關之發言人出來發
    言表示案件之偵辦進度，要如何評價等語；至被告之選任辯護人其辯護意旨則略
    以：本件於卷存證據資料內，並無任何積極證據證明被告有洩密之行為，且檢察
    官原先所起訴被告三個部分之犯罪事實，有關中央社及中國時報報導部分，在該
    二媒體刊載前，記者撰寫之內容早已為其他媒體報導，縱使被告有傳述，亦非秘
    密，被告自無該當於洩漏秘密罪之構成要件；至於就中時電子報部分，則非被告
    所轉述予撰稿記者；而檢察官所追加起訴部分，該部分僅為不知名記者之旁白，
    更非被告所為等語。
五、經查：
　　(一)被告為執業律師，於前述時間受郭玉鈴及詹惠華之委任為其二人所涉犯前開案
　　　件為辯護人，而分別在台北地檢署偵查程序中為其二人辯護，有被告之律師基
　　　本資料及其受郭玉鈴、詹惠華委任提出於台北地檢署之委任狀可憑（見偵查卷
　　　(二)第二八一頁、偵查卷(二)第四十頁反面、偵查卷(一)第一五五頁），核先敘明。
　　(二)起訴犯罪事實第一部分：
    1.查案外人郭玉鈴於原審九十年度聲羈字第三七五號妨害秘密案件，九十年十二
      月二十六日以被告之身分應訊時，郭玉鈴僅供稱：其有請業者在璩美鳳住處安
      裝竊聽器及針孔攝影機，裝機的錢是璩美鳳出的，裝攝影機的事只有其與璩美
      鳳知道等語（見偵查卷(二)第一八九頁至第一九四頁），遍查全卷郭玉鈴在該次
      聲請羈押庭中並無述及「與蔡仁堅無關」等語，故檢察官在起訴書中記載郭玉
      鈴於該次聲請羈押庭中曾陳述「與蔡仁堅無關」乙節，顯與事實不符。
    2.次查於本件卷存之剪報資料及扣案之錄影帶畫面中（扣按錄影帶光碟勘驗筆錄
      見於原審卷(一)第二０八頁至第二五七頁），並無任何證據足以顯示被告在該次
      聲請羈押庭後，於法庭外向任何新聞媒體轉述郭玉鈴在該次庭訊中所稱「有請
      業者裝竊聽器及攝影機，不過是璩美鳳請其去安裝」的言詞。從而起訴意旨指
      ：「被告於原審九十年度聲羈字第三七五號妨害秘密案件審理時，因執行業務
      之機會知悉『郭玉鈴坦承請業者安裝竊聽器及針孔攝影機，卻辯稱係璩美鳳叫
      伊去安裝，與蔡仁堅無關』等情，竟基於洩漏業務知悉中華民國國防以外應秘
      密消息之概括犯意，在法庭外向各媒體記者透露上情」等語，即屬無據。
    3.又檢察官於原審請求調查卷附中央社新聞資料，以證明被告於原審審理羈押郭
      玉鈴案後向媒體表示開庭內容（見原審卷(一)第一四一頁、第一四二頁）。經查
      ，依卷附中央社九十年十二月二十七日所刊載由該社記者黃旭昇撰寫之報導：
      「郭玉鈴... 委任律師甲○○下午到看守所探訪當事人，....  甲○○轉述郭
      助偷拍案」（見偵查卷(一)第二三頁至第二四頁），固經證人黃旭昇在原審審理
      時供稱：當時在李律師到土城台北看守所探訪完被告郭玉鈴後，在門口接受一
      堆媒體記者採訪，我有聽到李律師這樣講我才會這樣寫，我寫甲○○轉述的內
      容是其所發表之言論內容，並不是憑其他媒體轉述的（見原審卷(二)第三三頁至
      第三五頁、第三八頁），惟經與辯護人、證人交互詰問以：就你記憶所及，你
      在報導裡所寫的與蔡仁堅無關是不是跟剛才看的東森新聞所下的標題是從那邊
      得來的印象？證人黃旭昇答稱：「針對我寫的這份報導，有部分是當天去採訪
      所得到的第一手內容，有些是就璩美鳳事件，我綜合當天其他媒體報導內容公
      開播放後寫出來的」、「我看的媒體報導太多了，我不確定是不是從東森來的
      」（見原審卷(二)第三六頁、第三八頁），則上開報導關於「蔡仁堅並未涉入本
      案」等語，是否出於被告所轉述，抑或證人黃旭昇綜合其他媒體報導，已非無
      疑﹔又查，雖經原審勘驗ＴＶＢＳ、台視新聞及東森新聞錄影帶、光碟，台視
      記者旁白「郭玉鈴透過律師表示蔡仁堅和本案一點關係都沒有」及被告接受上
      開媒體訪問時時陳述：「他的解釋是說，蔡先生根本不在本案裡面」、「他說
      蔡市長沒有涉入」、「他說根本就不是蔡仁堅的事情」、「蔡仁堅市長有無在
      場，他堅稱說他根本不涉本案」等語（見原審卷(一)第二一三頁、第二一四頁、
      第二二一頁、第二三四頁），堪認被告確實向ＴＶＢＳ、台視及東森記者轉述
      蔡仁堅未涉案等語，惟查郭玉鈴於上開聲請羈押庭中並未陳述「與蔡仁堅無關
      」相關言語，已如前述，自非因擔任郭玉鈴之辯護人而於偵查程序所知悉之秘
      密。況查聯合報九十年十二月二十五日記者專訪郭玉鈴之新聞資料內容：「記
      者：也有傳聞指是蔡仁堅為了報復，指使你偷錄？（郭玉鈴）答：這種懷疑實
      在笑話，因為最不可能的人就是蔡仁堅」，有聯合報剪報資料影本附卷可按（
      見原審卷(一)第一五八頁），可見於九十年十二月二十六日聲請羈押庭前，郭玉
      鈴即向媒體表示蔡仁堅不可能涉案，並見報公開，已非秘密，自無違反偵查不
      公開而洩漏持有國防以外之秘密。
    (三)起訴犯罪事實第二部分：
    1.檢察官認為被告有此部分之犯罪事實，係以卷附中國時報九十一年一月六日第
      二版所刊載由該報記者陳志賢所撰寫內容：「甲○○庭訊後表示，詹惠華到案
      後已供稱黃顯洲有特殊性癖好、有嗑藥情事」之報導為據（見偵查卷(一)第三頁
      ）。經證人陳志賢於原審審理時到庭證稱：該段報導係當天有很多新聞媒體到
      台北地檢署及台北地方法院，採訪詹惠華之新聞，聽到被告這樣說，才會寫出
      來，這段話都是被告所說，我聽到的，他是在詹惠華聲押庭後約晚上七、八點
      講的（見原審卷(二)第三九頁至第四一頁），核與台北地檢署檢察官於九十一年
      一月五日下午五時向原審聲請羈押詹惠華時，詹惠華當庭供稱：他（黃顯洲吃
      搖頭丸有叫我綁他，但是我沒有綁，後來我出去吃飯時游（游洪贊）綁他」等
      語相符，有原審九十一年度聲羈字第二號案筆錄可按（見偵查卷(一)第三０三頁
      反面），足見被告於上開聲請羈押庭後之同日下午七、八點向媒體陳述黃顯洲
      有特殊性癖好、有嗑藥情事。因此被告辯稱其並未於前述時地向新聞媒體發表
      上開言論，不能採信。
    2.按刑法第一百三十二條第一項所稱「中華民國國防以外應秘密之文書圖畫消息
    　或物品」，如本應秘密之文書、圖畫、消息或物品已經洩漏者，則不為秘密。
      經查：
      (1)九十一年一月三日聯合報第三版即已刊載有「黃顯洲疑因召妓被歹徒以針孔
        拍下裸照勒索金錢」之文字報導，有聯合報剪報資料影本附卷可按（見原審
        卷(二)第一一０頁至第一一一頁）。
      (2)九十一年一月四日勁晚報第二版則刊載有「詹富順報內幕：玩３Ｐ是黃顯洲
        主動要求，黃顯洲遭綁架案第一位落網的嫌犯詹富順上午交保後驚爆內幕，
        表示每次黃顯洲打電話給他姊姊，都是以性派對為由邀其姊姊一同出遊，詹
        富順進一步表示，每次玩３Ｐ都是黃顯洲主動要求，案發當晚，是黃顯洲在
        性派對後要求玩『被綁』ＳＭ遊戲，才會留下手上的傷痕，跟勒索事件無關
        。」，亦有勁晚報剪報資料影本存卷可佐（原審卷(二)第一一二頁）。
      (3)九十一年一月六日中國時報第三版刊載「游洪贊前天晚上主動到案說明，昨
        天凌晨面對警方的詢問，作出極為不利黃顯洲的指證。他說，黃某喜歡邀請
        他在旁看性派對，且黃某喜歡被強姦的感覺...... 游某說，黃顯洲見到他
        不久，就主動拿了一顆搖頭丸給他.... 隨之，眾人玩起性愛派對.... 又看
        見黃某正在磕藥......  黃某喜歡被綑綁，他曾說過自己喜歡嘗試被強姦」
        ，亦有中國時報剪報資料在卷可稽（見偵查卷(一)第四頁）。
      綜上，被告固對新聞媒體發表「黃顯洲有特殊性癖好、有嗑藥情事」之言語，
　　　惟被告為上開言詞陳述前，聯合報、勁報等新聞媒體已刊載前述與被告陳述有
　　　關之文字報導，而又依上開中國時報關於游洪贊之報導，顯然記者於上開原審
　　　聲請羈押庭前已經藉由其他方法得知游洪贊陳述黃顯洲有特殊性癖好、嗑藥等
　　　情，揆之前開說明，被告縱有此部分行為，因該秘密已經在被告行為前已洩漏
      ，被告所為自無該當於洩漏秘密罪之構成要件。
    3.至於起訴書所記載「..... 甲○○隨即趕回事務所，詎料甲○○見機不可失，
      趁接受詹惠華、游洪贊委任其為選任辯護人之際，力勸詹惠華、游洪贊在偵查
      機關調查時勿據實以答，並召開記者會..... 」乙節，詹惠華於偵訊時證稱：
      甲○○從頭至尾都叫我說實話，沒有游洪贊所稱編好說詞之事（見偵查卷(一)第
      三六一頁），另外游洪贊於偵訊時亦未稱有如起訴書所記載被告要其針對偵查
      機關調查時勿據實以對之供述（見偵查卷(二)第三一三頁；第三一四頁），而於
      本件卷存證據資料內亦無被告有主動召開記者會之證據，併予敘明。
  (四)追加起訴事實部分：
    公訴檢察官於原審審理時對被告所追加起訴之此部分犯罪事實，指稱被告於台北
    地院聲請羈押詹惠華禁見獲准後，竟在台北地檢署一樓，向新聞媒體表示詹惠華
    到案後已供稱黃顯洲有特殊癖好、有嗑藥等情事，並表示凱悅飯店之監視錄影帶
    院方未調閱，且凱悅飯店內之服務生前後供詞不一，檢方在房間內第二次搜索始
    發現物證褐色污漬，恰好與黃顯洲所言迷藥相符，而檢方只調閱詹惠華通話紀錄
    ，未調閱黃顯洲之通話紀錄等因執行業務之機會所得知消息而洩漏之等語。經查
    ：
    1.追加起訴意旨其中關於被告於聲請羈押庭後向媒體表示黃顯洲有特殊癖好、有
    嗑藥情事等情，經本院認定不成立洩漏國防以外秘密，如前述理由五、(二)所述。
    2.檢察官此部份追加事實所依憑之證據係以扣案ＴＶＢＳ新聞播報之內容為據。
    經原審於九十二年七月二十一日審理時當庭勘驗扣案之ＴＶＢＳ新聞播報錄影帶
    ，發現在一段未標明何時播出之該電視台新聞節目中出現這樣的「記者旁白」：
    「凱悅飯店的監視錄影帶，法官在開庭前並沒有看過，被告認為應該能證明黃顯
    洲當時行動自由，至於人證，清理房間的服務生也因為不明原因，說法前後不一
    。因為警方在房間內搜索，第二次才查獲一塊疑似物證的褐色污漬，而黃顯洲所
    說的迷藥剛好也是同樣顏色。被告還要求調出通聯記錄，檢方卻只有被告案發時
    的通話紀錄，黃顯洲的顯然被忽略，這應該是能釐清兩人關係的重要工具。律師
    還強調，如果檢方查過警方一一０的報案紀錄，就能發現當時想報案的，不是黃
    顯洲，而是詹惠華。被告方面提出十個手指頭都數不完的證據，希望檢方調查，
    證明這不是一件強盜案，而收押的結局，證實聲請無效。」，固有原審勘驗筆錄
    可稽（見原審卷(一)第二二０頁），惟查原審九十一年一月五日聲請羈押庭中，詹
    惠華及游洪贊並未陳述有關追加起訴意旨之內容，有該次聲請羈押庭筆錄可憑（
    見偵查卷(一)第三０一頁至第三０七頁）。況查，檢察官於原審審理時表示經其查
    證該電視台為該段「旁白」之記者已經出國，無法出庭作證（見原審卷(二)第七十
    頁），自難僅憑該被告以外之人在審判外所為「新聞報導旁白」之傳聞，而認定
    該段敘述為被告所告知之秘密。
  (五)起訴犯罪事實第三部分：
    檢察官認被告有此部分之犯罪事實係以卷附中時電子報九十一年一月七日所刊載
    由該報記者蔡旻岳所撰寫新聞內容為據，其中涉及起訴部分內容略為：「（第一
    段）甲○○上午至看守所面會詹惠華後，爆出更驚人內幕暗示黃顯洲不但玩女人
    ，也玩男人，連有智障的詹富順及跛腳游洪贊，也是黃某性愛的對象」、「（第
    二段）經本報記者向律師甲○○指出詹女確實有向其透露，黃顯洲有拿搖頭丸給
    詹富順及游洪贊吃，游洪贊在吃藥後並與黃顯洲相擁跳舞」、「（第三段前三行
    ）在凱悅飯店多日的性派對中，除外界知道的『萱萱』、『小敏』二名應召女郎
    之外，詹惠華還至少向應召站陸續調了三名以上的大陸妹供黃顯洲取樂，由於參
    與人數眾多，花費才會如此龐大，據了解..... 」，固有網路下載中時電子報一
    紙可按（見偵(一)卷第四二頁）。惟證人蔡旻岳於原審審理時在檢察官對其行主詰
    問時證稱：「第一段：我印象中是綜合同業的新聞資料所寫出來的」、「（問：
    第二段的記載是你問被告之問題，還是被告對你之回答？）是我對他問的，我用
    這個問題問他，但他沒有進一步透露，關於我的問題他都沒有直接回答有或是沒
    有、「（問：請問第三段你的報導是怎麼寫出來的？）前三行是我們在警方那邊
    的消息，第三行從『據了解』開始應該我有問被告，他有跟我說他在了解當中。
    就我的印象我應該有問被告李律師他有沒有去問應徵女郎的電話，他應該說有我
    才會這樣寫。我跑的是社會警政，李律師那邊是司法線的記者跑的，我才會根據
    警方這邊的消息，跟李律師做查證（原審卷(二)第六六頁、第六七頁）。從而依證
    人蔡旻岳上開所證，關於前述由其撰寫報導中，第一段內容係綜合其他新聞資料
    ，第二段是證人蔡旻岳對被告詢問之問題，被告未直接回答有無；第三段前三行
    文字，則是證人蔡旻岳根據警方方面之消息所撰寫，並非被告向其所透露。均不
    能認被告有洩漏所謂偵查中秘密之行為。
六、綜上，本件檢察官起訴意旨及追加起訴意旨雖認為被告涉犯刑法第一百三十二條
    第三項洩漏國防以外秘密罪，惟依卷附證據資料不能使本院獲得被告有罪之確信
    心證，此外檢察官亦不能提出足資證明被告犯罪之證據及證明方法，揆諸前揭說
    明，自應為被告無罪之諭知。原審因而諭知被告無罪之判決，核無不合，檢察官
    上訴指摘原判決不當，核無理由，應該駁回。
七、至被告辯護人指稱原審判決書正本已於九十二年十二月八日送達檢察官，而檢察
    官於九十二年十二月十九日始提起上訴，已逾十日上訴期間云云。經查，證人即
    臺灣臺北地方法院法警乙○○到庭證稱：「（問：一般送達判決書給檢察官流程
    ？）書記官送出，收到書記官交付後，我登簿後送地檢署統計室登記完後，登記
    完後，統計室會通知我，我再去統計室拿交給檢察官簽收」、「檢察官會在我的
    簽收簿上蓋章」、「（問：送達證書送達時間九十二年十二月十日是否送給檢察
    官前就已經蓋好送達時間？）不是，以檢察官收受時間為準，但是我送給檢察官
    的時間我在登記簿上有蓋章是什麼時間送出去」（見本院卷第三七頁、第三八頁
    、第四０頁），依證人所述原審法院送達檢察官之流程，判決正本係先送交統計
    室登記，後經通知取回再送達檢察官，是證人乙○○當庭提出之簽收簿所記載九
    十二年十二月八日係送交統計室之日期，送達證書所載之送達時間九十二年十二
    月十日則係檢察官收受時間無誤，此有送達證書及簽收簿影本一紙附卷可稽（見
    本院卷第四三頁）。從而，檢察官於九十二年十二月十日收受送達，嗣於同年月
    十九日提起上訴，並未逾越上訴期間。被告辯護人上開所指，顯係誤會，併予敘
    明。
據上論斷，應依刑事訴訟法第三百六十八條，判決如主文。
本案經檢察官蔡薰慧到庭執行職務
中　　　華　　　民　　　國　　九十三　　年　　　七　　　月　　二十三　　日
                                  臺灣高等法院刑事第四庭
                                      審判長法　官  蔡  永  昌
                                            法　官  李  英  豪
                                            法　官  陳  榮  和
右正本證明與原本無異。
不得上訴。
                                            書記官  劉  麗  芬
中　　　華　　　民　　　國　　九十三　　年　　　七　　　月　　二十六　　日
